臺灣臺北地方法院刑事判決　　　　　　　　　　　　八十九年度訴字第一一九號
　　公　訴　人　臺灣臺北地方法院檢察署檢察官
　　被　　　告　丙○○
右列被告因偽造文書等案件，經檢察官提起公訴（八十九年度偵字第一三二九七號）
及移送併辦（台灣台北地方法院檢察署八十八年偵字第二五九六七號、八十九年偵字
第一一六三八號、第二四六七七號），本院判決如左：
    主  文
丙○○共同連續行使偽造私文書，足以生損害於他人，累犯，處有期徒刑捌月。
如附表編號１至編號之申請書第四聯共拾柒張；編號１至編號之申請書第一聯至
第三聯上所偽造各「被害人」名義之署押各壹枚，合計共伍拾壹枚，均沒收之。
    事  實
一、丙○○於民國八十三年間因恐嚇等案件，經台灣士林地方法院於八十三年九月五
    日以八十三年訴字第七八六號判處有期徒刑一年六月，嗣被告不服原判決經提起
    上訴後，復經台灣高等法院判決駁回上訴，而於八十四年三月五日確定，並於同
    年十月二十八日執行完畢；詎猶不知悔改，竟與姓名年籍不詳，綽號「阿弟仔」
    （台語）之成年男子，基於共同之概括犯意，先由綽號「阿弟仔」之人，於八十
    八年十月間某日，在丁○○（年籍資料詳卷）座落於台北縣南勢角景新街開設之
    檳榔攤位處，交付如附表所示「被害人」之身分證影本予丙○○（因不能證明該
    身分證影本係阿弟仔財產犯罪所得之物，故不另涉收受贓物罪）；嗣由丙○○自
    八十八年十月十九日起至同年月二十二日止，連續未經如附表所示之被害人同意
    ，持該等被害人之身分證影本，至台北市○○○路○段一００號之七「雙響炮通
    訊公司」，未經授權，擅自在各申請書上偽簽如附表所示之各被害人姓名（申請
    書一式四聯，第一聯由電信公司存查，第二聯由代理商存查，第三聯由經銷商存
    查，第四聯由客戶留存）後，交由不知情「雙響炮通訊公司」店內員工辛○○或
    其他承辦人員代向台灣大哥大股份有限公司（以下簡稱台灣大哥大公司）及中華
    電信股份有限公司（以下簡稱中華電信公司）申請行動電話門號以行使，使各該
    電信公司以為是各被害人自己申辦行動電話門號而予以核發，足以生損害於子○○、庚○○、乙○○、甲○○、陳素真、戊○、癸○○、壬○○等人及台灣大哥
    大公司、中華電信公司之權益。
二、案經台北市政府警察局第一分局報請台灣台北地方法院檢察署檢察官偵查起訴及
    移送併辦（台灣台北地方法院檢察署88年偵字第25967號、89年偵字第11638號、
    第24677號）。
    理  由
一、訊據被告丙○○對於前揭時、地所述之犯罪事實，坦承不諱，核與被害人壬○○
    、癸○○、陳素真、甲○○、乙○○所述之情節相符，並有證人辛○○、己○○
    、丁○○到庭結證屬實，復有台灣大哥大公司行動電話服務申請書三紙、中華電
    信公司台灣北區電信分公司新莊營運處函文二紙、中華電信公司台灣北區電信分
    公司台北南區營運處函文一紙、甲○○、陳素真、癸○○、壬○○之切結書各一
    紙（以上均為影本）、中華電信公司行動電話業務租用申請書影本六紙、正本八
    紙、中華電信公司台灣北區電信分公司台北南區營運處服務中心函覆本院函文二
    紙及所附之資料、台灣大哥大公司函覆本院函文一紙及所附之資料在卷足資佐證
    ，被告之自白與事實相符，堪信為真，本件事證明確，被告犯行堪予認定，應依
    法論科。
二、核被告丙○○所為，係犯刑法第二百十六條、第二百十條之行使偽造私文書罪。
    公訴人起訴事實雖未敘被告所犯如附表所示編號１至編號之犯行，然該部分事
    實與公訴人起訴之犯罪事實既具連續犯之裁判上一罪關係，應為起訴效力所及，
    自在本院所得審理之範圍內，先予敘明。其偽造私文書後進而行使，偽造之低度
    行為應為行使之高度行為所吸收；又偽造署押為偽造私文書之部分行為，均不另
    論罪。被告與綽號「阿弟仔」之成年男子二人，具有犯意聯絡及行為分擔，為共
    同正犯。被告利用不知情之雙響炮通訊公司店內承辦員工，應成立行使偽造私文
    書之間接正犯。被告同一日在雙響炮通訊公司，利用同一位被害人之名義，接續
    填寫數份申請書而申請數個行動電話門號之行為，為接續犯。其先後多次行使偽
    造私文書之犯行，時間緊密，所犯構成要件相同，顯係基於概括犯意為之，為連
    續犯，依刑法第五十六條規定，以一罪論，並加重其刑。查被告有事實欄所述之
    犯罪科刑執行情形，此有台灣高等法院檢察署刑案紀錄簡覆表一份在卷可稽，其
    於有期徒刑執行完畢後，五年內再犯本件有期徒刑以上之罪，係屬累犯，應依刑
    法第四十七條之規定，遞加重其刑。爰審酌被告犯罪之動機、目的、手段、所生
    損害及犯後態度等一切情狀，量處如主文所示之刑，以資懲儆。如附表所示被害
    人名義之申請書，其中第一至第三聯，分別由電信公司、代理商、經銷商存查，
    只有第四聯由客戶自行保管，是以，如附表編號１至之申請書第四聯（含其上
    偽造之被害人署押），屬於被告丙○○犯罪所得之物，且為被告所有，業據被告
    自承在卷，且未有證據證明該申請書業已滅失而不存在，爰均依刑法第三十八條
    第一項第三款之規定，宣告沒收。又如附表編號１至之申請書第一至第三聯，
    非被告所有之物，惟其上所偽造各被害人名義之署押共計五十一枚，不問屬於犯
    人與否，爰依刑法第二百十九條規定，併予宣告沒收。
三、公訴意旨另以被告丙○○有使用盜辦之行動電話門號為據，認為被告尚涉有詐欺
    得利之罪嫌云云，惟查，被告丙○○矢口否認有何詐欺得利犯行，辯稱：我沒有
    使用，卡辦好後，我載丁○○開車到中和景平路上之吉利車行，交給一位年輕人
    （即綽號阿弟仔之人）等語，核與證人丁○○於本院結證之內容相符（參本院九
    十一年三月十五日訊問筆錄記載），此外又無其他積極證據足以證明被告丙○○
    確有使用盜辦之行動電話門號之犯行，尚不得因被告丙○○為盜辦行動電話門號
    之人，逕以推斷其必為使用行動電話門號之人，公訴人遽以指稱其有詐欺得利犯
    行，不免過於率斷，此部分不能證明被告犯罪，原應為無罪之諭知，惟公訴意旨
    認此部分與前開有罪部分，有牽連犯之裁判上一罪關係，爰不另為無罪之諭知，
    附此敘明。
四、至於台灣台北地方法院檢察署移送併辦之部分（89年偵字第13472號、89年偵緝
    字第277號、第1246號），未經起訴，其中關於竊盜之部分，與本案有罪部分無
    實質上或裁判上一罪關係；另關於偽造各類所得扣繳暨免扣繳憑單及在職證明書
    部分，其犯罪時間在八十七年五、六月間，與本案有罪部分之犯罪時間（八十八
    年十月間）相隔近一年半，不能認為有連續犯關係，本院不得併予審酌，自應退
    回承辦檢察官另行處理。
據上論斷，應依刑事訴訟法第二百九十九條第一項前段，刑法第二十八條、第五十六
條、第二百十六條、第二百十條、第四十七條、第二百十九條、第三十八條第一項第
三款，判決如主文。
本案經檢察官周治正到庭執行職務
中      華      民      國    九十一    年      四      月    二十五    日
                                      臺灣臺北地方法院刑事第七庭
                                          法  官  陶亞琴
右正本證明與原本無異。
如不服本判決，應於判決送達後十日內，向本院提出上訴狀。
                                          書記官  游秀珠
中      華      民國    九十一    年      五      月      八      日
附錄本案論罪科刑法條全文：
中華民國刑法第二百一十條
 (偽造變造私文書罪)
偽造、變造私文書，足以生損害於公眾或他人者，處五年以下有期徒刑。
中華民國刑法第二百一十六條
 (行使偽造變造或登載不實之文書罪)
行使第二百十條至第二百十五條之文書者，依偽造、變造文書或登載不實事項或使登
載不實事項之規定處斷。
附表：被告偽造行動電話業務租用申請書盜辦行動電話門號一欄表
編號  時間    被偽造署押  盜辦之行動  電信公司        利用雙響炮通訊公司
    （民國）  之被害人    電話門號                    之承辦人員
１、 10.19.   子○○      0000000000  台灣大哥大      由不知名之店內員工
                                      股份有限公司    承辦
２、 同右     庚○○      0000000000  同右            同右
３、 同右     乙○○      0000000000  同右            同右
４、 10.20.   甲○○      0000000000  中華電信股份    由員工辛○○所承辦
                                      有限公司
５、 同右     同右        0000000000  同右            同右
６、 同右     同右        0000000000  同右            同右
７、 10.20.   陳素真      0000000000  同右            同右
８、 同右     同右        0000000000  同右            同右
９、 同右     同右        0000000000  同右            同右
１０、 10.   戊  ○      0000000000  同右            同右
、 同右     同右        0000000000  同右            同右
、 同右     同右        0000000000  同右            同右
、 同右     癸○○      0000000000  同右            同右
、 同右     同右        0000000000  同右            同右
、 同右     壬○○      0000000000  同右            同右
、 同右     同右        0000000000  同右            同右
、 同右     同右        0000000000  同右            同右
